【裁判字號】    97,上易,1345
【裁判日期】    970807
【裁判案由】    詐欺
【裁判全文】
臺灣高等法院刑事判決                97年度上易字第1345號
上  訴  人  臺灣板橋地方法院檢察署檢察官
被      告  丙○○
選任辯護人  高亦驤律師
            林小燕律師
上列上訴人因被告詐欺案件，不服臺灣板橋地方法院96年度易字
第1270號，中華民國97年4 月8 日第一審判決（起訴案號：臺灣
板橋地方法院檢察署96年度偵字第8924號），提起上訴，本院判
決如下：
    主  文
上訴駁回。
    理  由
一、本案經本院審理結果，認原審法院對被告丙○○被訴詐欺案
    件為無罪之諭知，核無不當，應予維持，並引用原審判決書
    記載之證據及理由（如附件）。
二、上訴意旨略以：一、按刑法第339 條第1 項所謂之詐術，並
    不以欺罔為限，即利用人之錯誤而使其為財物之交付，亦不
    得謂非詐欺，有最高法院24年上字第4515號判例可資參照，
    詐欺既得以消極方式為之，自無須以施詐人與被詐人有直接
    接觸為必要。倘原判決理由足採，則建商刻意隱瞞其房屋之
    任何重大瑕疵，均因消費者僅與銷售公司接洽，致建商無成
    立詐欺之可能，此等見解適用法條不當，甚為明確。二、原
    審判決認配電室靠社區車道入口上方之外牆部分，可見「電
    氣設備」等字樣，故被告應無故意隱匿配電室位置之行為等
    語。惟觀諸卷附照片，配電室面中庭花園之外牆，為一般購
    屋消費者所易見，社區車道入口處，則供車輛通行，不論駕
    車者或步行者，均難以發覺車道入口上方之外牆書寫「電氣
    設備」等字樣，被告捨面中庭花園之外牆，僅在消費者不易
    發覺之車道入口上方外牆註明「電氣設備」等字樣，並在面
    中庭花園之外牆上裝置反光玻璃加以隱藏，其意圖矇騙欲購
    買緊鄰該配電室房屋之消費者，甚為明顯。況被告於95年12
    月29日偵查中曾自承：該屋售出時定價即較低；（為何定價
    較低？）雖安全無虞但一般消費者心理上會受影響等語，足
    證被告主觀上明知一般消費者倘知悉該房屋緊鄰配電室，將
    影響購買意願，然被告竟仍不主動告知告訴人上開情事，縱
    任告訴人購入該屋後，再藉口告訴人未明察秋毫，欲脫免責
    任，其所為於法不合，實不應以民事糾紛為由輕易縱放被告
    。三、原審判決認依量測紀錄，該配電室之電磁場無危害人
    體健康之虞，故被告無掩飾隱匿之必要等語。惟按「目前科
    技發展仍有其限制性，實無法去除一般人對輻射污染可能對
    人之生理、心理健康造成不良影響之疑慮，且即使可以剪除
    鋼筋或覆蓋鉛版等方式減少輻射量，在交易市場上，亦同樣
    無法免除一般人對輻射屋之排斥心理，是一般人基於自我健
    康保護之心理因素，縱使在實質之測試數據下影響人體極微
    或在法規允許範圍內，惟於一般之房屋市場交易行情中，其
    市場交易價值卻有明顯之影響，甚至可能成為實際上無人交
    易問津之標的，此有如撞死過人之汽車、發生過命案之凶宅
    一般，因一般人之心理因素而產生之【交易上貶值】」，臺
    灣臺北地方法院94年度易字第1577號判決曾闡述甚詳，所為
    之法律評價符合事理，殊值參照，本件被告於偵查中已自承
    房屋緊鄰配電室，將影響消費者購買意願等語，且告訴人委
    請信義房屋仲介公司評估轉售價格，信義房屋仲介公司以該
    屋鄰近嫌惡設施為由，減價約新臺幣（下同）500 萬元，復
    有該公司之鑑價報告附卷可稽，均足證告訴人於購屋當時確
    實陷於錯誤之事實，原審判決逕以該配電室無危害人體健康
    之虞，認被告不成立詐欺罪，完全未慮及一般消費者之心理
    因素，實嚴重背離社會常情及經驗法則。況原審判決第2 頁
    亦認：有無告知義務，須視其不告知之程度是否已逾交易上
    所容認之限度，是否逾越社會上可認相當之範圍而定等語，
    然判決結果卻逾越社會常情判斷，且無隻字片語論及何以依
    社會觀念，建商就消費者對緊鄰配電箱之潛在恐懼，可以置
    之不理，不負任何告知義務，就此實有判決理由矛盾及不備
    理由之違法。另被告於偵查中已自承房屋緊鄰配電室，將影
    響消費者購買意願等語，原審竟認「被告無掩飾隱匿配電室
    之必要」，如何令人甘服！四、原審判決認告訴人於購屋時
    可於銷售中心查看水電配置圖，且自買賣合約所附之使用執
    照影本，亦可查得配電室位置，被告並無故意不告知等語。
    惟倘認被告有告知義務，則被告未告知而隱匿，即有成立詐
    欺之可能，原審未論及被告有無告知義務，逕以告訴人未主
    動發覺，而推認被告無故意不告知，顯然違背論理法則。又
    本件爭點應為鄰近配電室是否會影響消費者購屋意願及被告
    有無告知義務，豈可以告訴人欠缺購屋經驗疏未查看水電配
    置圖及使用執照，而認被告所為與詐欺無涉？另按「消費者
    購買房屋暨土地時，均將停車位列為重要考慮因素，是故停
    車位究屬法定停車位或獎勵停車位，自亦成為買賣契約之重
    要事項，其價格認知自有不同，隱匿而不告知承購人，使有
    研判機會以決定購買與否，自屬施用詐術甚明」，最高法院
    87年度臺非字第100 號判決可資參照，上開判決中，告訴人
    亦能依據水電配置圖及使用執照查知停車位之性質，然最高
    法院仍認被告未告知即屬施用詐術，對照本件判決，原審顯
    然曲解法令，置消費者之權益於不顧。五、原審判決認被告
    所提供予新合廣告公司之銷售講習資料中，曾載明「台電受
    電室設置在二樓夾層，不用擔心淹水之問題」，是該配電室
    既為正面特色，被告豈會故意不告知等語。惟配電室無淹水
    之虞，固屬優點，縱銷售人員明確告知告訴人「台電受電室
    設置在二樓夾層，不用擔心淹水之問題」，告訴人亦會認此
    屬該社區之正面特色，然「所居住之房屋緊鄰配電室」，與
    「所居住社區之配電室設置在二樓」，截然不同，否則被告
    豈會於偵查中自承告訴人之房屋應減價銷售，且信義房屋仲
    介公司豈會出具鑑價報告，認該屋因鄰近嫌惡設施，轉售價
    格較原價減少500 萬元？六、原審判決認上開鑑價報告未書
    具鑑定人之姓名及所屬房屋仲介公司名稱，且縱房屋價值確
    有減損，該報告亦提及該社區周圍新建案林立，餘屋太多，
    故價格低落非全然受配電室之影響等語。惟原審於斟酌房屋
    價格是否受配電室影響之爭點時，竟未論及被告本於其從業
    經驗，曾於偵查中坦承房屋價格市場上確實受有影響之供述
    何以不足採，就此顯有判決理由不備之違法。又該報告提及
    「信義房屋形象好」等語，並明確表示「本案鄰近嫌惡設施
    電機房，依據誠實告知義務於買方，一般客戶都會以居家健
    康生活品質為先決條件」、「居家環境周圍的鄰近嫌惡設施
    ，加油站、殯儀館、變電所及瓦斯行都會深深影響到原本完
    善的物件的價位行情」等語，原審判決謂鑑價報告未書具房
    屋仲介公司名稱等語，且刻意忽略該報告內容主要係以配電
    室為由，鑑定出遠低於原價之價格，遽謂該報告亦提及周圍
    新建案林立，餘屋太多等語，亦有不當。另該屋鄰近配電室
    ，交易價格是否因而受影響，可輕易查證，民事執行處於拍
    賣房屋前，必先委由專業機構鑑價以定底價，原審認被告偵
    查中之供述及告訴人所提之鑑定報告均不足採，可命告訴人
    負擔費用送請鑑價，豈可逕自判定鄰近配電室不影響交易價
    格而屬買賣標的物之非重大瑕疵？倘鄰近配電室確實不影響
    交易價格，則告訴人基於疑慮不願居住該房屋，將之轉售他
    人即可，何須提出告訴尋求救濟？原審就上述事證均視而不
    見，遽為無罪之諭知，實難令人信服等語。
三、惟按：
(一)最高法院92年度台上字第128 號判例要旨已載：「刑事訴訟
    法第一百六十一條已於民國九十一年二月八日修正公布，其
    第一項規定：檢察官就被告犯罪事實，應負舉證責任，並指
    出證明之方法。因此，檢察官對於起訴之犯罪事實，應負提
    出證據及說服之實質舉證責任。倘其所提出之證據，不足為
    被告有罪之積極證明，或其指出證明之方法，無從說服法院
    以形成被告有罪之心證，基於無罪推定之原則，自應為被告
    無罪判決之諭知。本件原審審判時，修正之刑事訴訟法關於
    舉證責任之規定，已經公布施行，檢察官仍未提出適合於證
    明犯罪事實之積極證據，並說明其證據方法與待證事實之關
    係；原審對於卷內訴訟資料，復已逐一剖析，參互審酌，仍
    無從獲得有罪之心證，因而維持第一審諭知無罪之判決，於
    法洵無違誤。」。
(二)查原判決業於理由欄內詳細敘明是否具有法律上之告知義務
    ，非就公序良俗之評價標準或基於倫理、道德、宗教、社會
    等理由而認定之防止或作為義務，均可認於法律上即負有告
    知義務，以免有違刑法罪刑法定主義之原則，即仍須視其不
    告知之程度是否已逾交易上所容認之限度，是否逾越社會上
    可認相當之範圍而定。並認被告經營之精業公司並無任何以
    故意不告知之方式，或故意隱匿配電室所在位置，對告訴人
    甲○○實施詐術。其所委託現場銷售人員固然並未主動告知
    告訴人有關系爭房屋位在社區配電室旁之訊息，然此等事實
    上之不告知，並非基於不法所有意圖而故意隱匿，與刑法詐
    欺罪之不法構成要件有間，至多僅是民事債務不履行之問題
    。原審就卷內證據調查之結果為綜合判斷，以不能證明被告
    犯罪為由，而諭知被告無罪之判決，已詳敘各證據取捨之理
    由，並不悖論理及經驗法則，並無不當，應予維持。至上訴
    意旨所指原審未採用信義房屋公司之鑑價報告一節，證人即
    出具本件房屋鑑價報告之信義房屋新莊分公司業務專案經理
    乙○○於本院證稱，其並沒有不動產估價師的資格，系爭房
    屋其當初估價是900 到1200萬元之間，後來報告寫估600 到
    650 萬，乃係因告訴人的先生陳萬發說為了不要讓他老婆看
    到這個價格，希望能夠估低一點，才寫這個價格等語，該報
    告自不足採為認定被告犯罪之證據。是起訴書所列證據及卷
    內訴訟資料，經本院審酌後，仍無從獲得有罪之心證，檢察
    官上訴理由復未提出適合於證明犯罪事實之積極證據，並說
    明其證據方法與待證事實之關係，猶以陳詞指摘原判決不當
    ，其上訴為無理由，應予駁回。又公訴人請求就系爭房屋再
    予鑑價，因本院已認定本件充其量係民事債務不履行之問題
    ，該鑑價僅係就民事上價格為之鑑定，本院認即無必要，併
    此敘明。
據上論斷，應依刑事訴訟法第368 條、第373 條，判決如主文。
本案經檢察官陳大偉到庭執行職務。
中    華    民    國    97    年    8     月    7     日
            刑事第十五庭  審判長法  官  吳昭瑩
                                法  官  蘇隆惠
                                法  官  李正紀
以上正本證明與原本無異。
不得上訴。
                                書記官  鄭信昱
中    華    民    國    97    年    8     月    7     日
附件：
臺灣板橋地方法院刑事判決              96年度易字第1270號
公  訴  人  臺灣板橋地方法院檢察署檢察官
被      告  丙○○  男  41歲（民國○○年○月○○日生）
                    身分證統一編號：Ｚ000000000號
                    住台北縣永和市○○路319號17樓
選任辯護人  林小燕  律師
            周仕傑  律師
上列被告因詐欺案件，經檢察官提起公訴（96年度偵字第8924號
），本院判決如下：
    主  文
丙○○無罪。
    理  由
一、公訴意旨略以：被告丙○○係精業建設股份有限公司（下稱
    「精業公司」）負責人，於民國95年7 月間委請廣告公司代
    為銷售「帝后花園亞歷山大區」社區之房屋時，明知社區內
    位於臺北縣新莊市○○○街12巷7 號1 樓（含夾層）之房屋
    ，緊鄰該社區之配電室，消費者基於危害健康之疑慮，將不
    願購買，仍基於詐欺之犯意，刻意隱瞞該等事實，未於買賣
    契約註明或命銷售公司主動告知消費者甲○○，亦未減低售
    價，反於買賣契約第10條註明：本社區地下第一、二、三、
    四層除供作台電配電場所外，由賣方統一規劃為汽機車停車
    場等語，致使甲○○陷於錯誤，誤認配電室設於地下樓層，
    該房屋並無鄰接配電室之瑕疵，而於95年7 月23日以新台幣
    （下同）1,130 萬元之價金，購買該房屋及停車位2 位，嗣
    精業公司交付該屋後，甲○○發覺上情，始知受騙。因認被
    告係涉犯刑法第339條第1項之詐欺取財罪嫌云云。
二、按犯罪事實應依證據認定之，無證據不得認定其犯罪事實；
    又不能證明被告犯罪者，即應諭知無罪之判決，刑事訴訟法
    第154 條第2 項、第301 條第1 項分別定有明文。次按認定
    不利於被告之事實，須依積極證據，苟積極證據不足為不利
    於被告事實之認定，即應為有利於被告之認定，更不必有何
    有利之證據。再事實之認定，應憑證據，如未能發現相當證
    據，或證據不足以證明，自不能以推測或擬制之方法，以為
    裁判之基礎。次按刑法上之詐欺罪，必須行為人自始意圖為
    自己不法之所有，行使詐術使被害人陷於錯誤而為財物之交
    付或以此得財產上不法利益，始能構成，且所謂之詐術，並
    不以欺罔為限，即利用人之錯誤而使之交付，亦不得謂非詐
    欺。事實上之不告知，有時雖亦可認係詐術之手段，即依事
    實上之不告知，使對方陷於錯誤而交付財物，亦可成立詐欺
    罪；然於社會交易上，事實之不告知並非在任何場合均值以
    刑法非難之；依一般不作為犯之原則，須法律上負有告知義
    務者，始克相當。惟是否具有法律上之告知義務，非就公序
    良俗之評價標準或基於倫理、道德、宗教、社會等理由而認
    定之防止或作為義務，均可認於法律上即負有告知義務，以
    免有違刑法罪刑法定主義之原則，即仍須視其不告知之程度
    是否已逾交易上所容認之限度，是否逾越社會上可認相當之
    範圍而定。
三、訊據被告丙○○於本院審理中固不否認其所經營之精業公司
    於95年7 月23日將門牌號碼臺北縣新莊市○○○街12巷7 號
    1 樓（含夾層）之房屋暨基地連同車位2 個，以1,130 萬元
    之價格出售予告訴人甲○○，亦不否認該房地所在之「帝后
    花園亞歷山大」社區配電室緊鄰上開房屋，然堅詞否認涉有
    何詐欺犯行，辯稱：上開房地係委由新合廣告公司代銷，被
    告並未直接與告訴人甲○○接洽買賣事宜，並無對甲○○施
    用詐術之可能，且系爭房屋為成屋，銷售中心有提供水電設
    備工程圖說供消費者隨時閱覽，買賣契約書所附之使用執照
    亦已載明配電室係設置在大樓一樓夾層，甲○○於正式簽約
    前，復已將買賣契約書攜回閱覽，精業公司並無詐欺之犯意
    等語。經查：
  (一)系爭房屋（編號Ｆ３）坐落在「帝后花園亞歷山大」社區一
    樓，而該社區配電室係設置在一樓夾層，與該社區編號「Ｆ
    ２」及「Ｆ３」一樓房屋緊鄰乙節，有該社區電氣平面圖與
    設計平面圖各1 件在卷可查（見偵查卷第56、76頁）。而該
    配電室連同停車空間在夾層一層所占面積共計為440.19平方
    公尺，亦有使用執照影本1 件在卷可佐（見偵查卷第100 頁
    ）。依91年7 月30日修正後之建築技術規則建築設備編第1
    之1 條第1 項、第2 項之規定：「為建築物之供電需要，建
    築師應在建築設計時，洽當地電業單位，決定留設之配電場
    所及通道。配電場所應設置於地面或地面以上樓層。如有困
    難必須設置餘地下樓層時，僅能設於地下一層」等語以觀，
    足見系爭房屋所在社區將配電室設置在一樓夾層，乃合於上
    開建築技術規則之規定，合先敘明。
  (二)雖告訴人甲○○於偵查中指稱：「在購屋前並不知道房屋旁
    邊即是配電室，看屋時銷售人員亦未主動告知此事，精業公
    司為掩飾配電室之位置，而在配電室靠中庭花園之外牆處加
    裝反光玻璃，顯然有不法所有之意圖，且購買時價錢並未較
    低廉，與其他購買面積相似之鄰居所買價格亦大致相同」等
    語（見偵查卷第2 頁、第23至24頁）；且於本院審理中陳稱
    ：「買房子的人本來就不會與建設公司的老闆接觸，我確實
    沒有與被告接觸過，但現場銷售人員係被告雇用，代表被告
    ，被告應該為此負責」等語（見本院97年3 月20日審理筆錄
    第26頁）。然被告本身既未曾就系爭房屋之買賣事宜與告訴
    人甲○○有所接洽，自無可能對告訴人甲○○實施詐術，是
    公訴意旨所認，實已有所誤解。
  (三)至該社區配電室緊鄰中庭花園外牆處，固裝設有反光玻璃，
    然配電室靠該社區車道入口上方之外牆部分，則係裝置鏤空
    鐵質欄杆，並可見「電氣設備」等字樣，此有照片4 幀在卷
    可佐（見偵查卷第65頁）。倘被告所經營之精業公司有意以
    裝潢方式隱匿社區配電室之位置，自應在社區各處可發覺配
    電室之外牆均加設隱蔽之裝潢，以免消費者發覺，由上開照
    片所示，足見精業公司在配電室緊鄰中庭花園之外牆加裝反
    光玻璃之舉，並無故意隱匿配電室位置而對告訴人甲○○有
    何詐欺犯意可言。再者，臺灣電力公司臺北西區營運處曾二
    度派員前往系爭房屋測量電磁場強度，其中受電室周圍最大
    電磁場強度為11.6毫高斯，遠低於環保署建議值833.3 毫高
    斯，更低於用戶用電設備所產生之電磁場如開關前31.4毫高
    斯，電扇前之109.7 毫高斯乙節，有量測紀錄表1 件在卷可
    查（見本院卷第83頁）。而證人即前臺灣電力公司臺北西區
    服務處人員張文郎於本院審理中亦具結證稱：「我印象中去
    過系爭房屋做過二次電磁檢測，都是會同當事人在現場量測
    ，也就是在配電室外，依規定離開牆壁50公分、離地1 公尺
    來測量，再根據量測結果據實記錄下來。環保署公告的833.
    3 毫高斯是環保署提供的建議值，是指長期暴露的情形，低
    於這個標準值對人體就不會有危險，我們在系爭房屋現場測
    得電磁只有2 毫高斯，距離建議值還差很遠」等語（見上開
    審理筆錄第4 至7 頁）。依上開測量結果，配電室周圍之電
    磁場強度既然遠低於電扇等生活用電所產生之電磁場，自無
    何特別危害人體健康之處，被告顯亦無加以掩飾隱匿之必要
    。是告訴人甲○○此節指述，實非有據。
  (四)再者，精業公司係委託新合廣告公司銷售系爭房屋，此有委
    託銷售合約1 件在卷可查（見本院卷第48頁）。而證人即現
    場銷售人員周英華於本院審理中具結證稱：「系爭房屋是我
    負責銷售，甲○○來看的時候，房子都已經蓋好了，銷售中
    心也有放合約範本、藍圖、水電配置圖、尺寸圖、環境圖等
    資料給客戶看，但我們沒有主動提供，因為系爭房屋是成屋
    ，應以眼見為憑。簽約也是我負責的，合約書裡面就有附使
    用執照影本，這份合約甲○○有帶回去審閱，帶回去審閱的
    契約書中也有附使用執照影本，我確定有把使用執照影本拿
    給甲○○看，因為這是成屋。在甲○○購買系爭房屋的過程
    中，並沒有問過我配電室設在何處，如果客人有問，我們一
    定會告知，精業公司或新合廣告公司也沒有任何人要求我隱
    匿配電室位置的訊息，電器平面圖就放在銷售中心現場，我
    們隨時都可以拿給客戶看」等語（見本院上開審理筆錄第8
    至16頁）。由證人周英華所言，可見被告所經營之精業公司
    ，或精業公司所委託銷售系爭房屋之新合廣告公司，均未要
    求現場銷售人員隱匿配電室設置在夾層旁之訊息，而銷售中
    心現場亦有相關電氣配置圖說供消費者詢問時隨時參閱，益
    見被告所經營之精業公司銷售系爭房屋時並無詐欺之不法所
    有意圖。況且，告訴人甲○○在審閱契約時，亦隨時能由使
    用執照所載內容得悉系爭房屋所在社區之配電室位置，益見
    精業公司並無任何以故意不告知之方式而對告訴人甲○○實
    施詐術之可言。
  (五)此外，在精業公司所提供予新合廣告公司之「帝后花園亞歷
    山大」社區銷售講習資料中，有關該社區「賣點」第18點即
    載明：「台電受電室設置在二樓夾層，不用擔心淹水之問題
    ，並加裝鍛造欄杆美化」等語（見本院卷第81頁），而證人
    即新合廣告公司經理方英琪於本院審理中亦具結證稱：「講
    習資料第18點的訊息，是精業建設公司提供給我的」等語（
    見本院上開審理筆錄第19頁）。足見精業公司主觀上甚且認
    為系爭房屋所在社區將配電室設置在夾層乃該社區之正面特
    色，焉有可能要求銷售人員故意隱匿該項優點而不告知告訴
    人甲○○？由此可知，雖銷售人員周英華在銷售系爭房屋之
    過程中，未告知告訴人甲○○買賣標的物即系爭房屋緊鄰配
    電室，然此充其量係銷售人員周英華單純疏漏該訊息，而非
    基於不法所有意圖之詐欺犯意而故意隱匿配電室所在位置，
    自無由憑此認定此等疏漏已合於刑法詐欺罪之構成要件。
  (六)雖告訴人甲○○又提出房屋仲介公司之鑑價報告，認「系爭
    房屋鄰近嫌惡設施電機房，一般客戶都會以居家健康生活品
    質為先決條件而另尋他處，…建議銷售價格為總價600 萬元
    至650 萬元」等語（見偵查卷第8 頁），然該鑑價報告並未
    書具鑑定人之姓名或所屬房屋仲介公司名稱，已難認該鑑定
    報告所載內容為真。況即便依該報告認為系爭房屋之價值確
    有減損，然該報告亦提及：「本案位置周圍新建案林立，餘
    屋太多，近來看屋買方比較前季不理想，整體買方市場普遍
    反應冷淡」等語，顯見系爭房屋即使有價格低落之情形，亦
    非全然受緊鄰配電室之影響甚明。是告訴人甲○○憑此指述
    被告所經營之精業公司從中牟取不法利益云云，亦非有據。
四、綜上所述，被告所經營之精業公司委託新合廣告公司銷售系
    爭房屋，現場銷售人員固然並未主動告知告訴人甲○○有關
    系爭房屋位在社區配電室旁之訊息，然此等事實上之不告知
    ，並非基於不法所有意圖而故意隱匿，已認定如前，本即與
    刑法詐欺罪之不法構成要件有間。況依社會通常交易習慣，
    房屋買賣契約之主給付義務乃在於買賣標的物之所有權移轉
    與價金之交付，而買賣標的物是否合於通常得以使用收益之
    狀態，乃買賣契約之主要精神，至買賣標的物如有未達影響
    正常使用收益之非重大瑕疵，買受人固得依民法買賣編之相
    關規定，主張減少價金，然出賣人亦不至達於應受刑法詐欺
    罪予以非難之程度。揆諸前開說明，被告未告知告訴人甲○
    ○社區配電室位置，至多僅是民事債務不履行之問題，自不
    能以此即以刑法詐欺罪相繩。此外，復查無其他積極證據證
    明被告有上開犯行，既然不能證明被告犯罪，即應為被告無
    罪之諭知。
據上論斷，應依刑事訴訟法第301 條第1 項前段，判決如主文。
本案經檢察官馬凱蕙到庭執行職務。
中    華    民    國    97    年    4     月    8     日
                  刑事第十四庭  審判長法  官  林海祥
                                      法  官  許炎灶
                                      法  官  汪怡君
上列正本證明與原本無異。
如不服本判決，應於送達後十日內敘明上訴理由，向本院提出上
訴狀。
                                      書記官  李郁禎
中    華    民    國    97    年    4     月    10    日


司法院資訊處製作；財團法人民間司法改革基金會備份。
